【裁判字號】    99,交聲,1016
【裁判日期】    991117
【裁判案由】    違反道路交通管理處罰條例聲明異議
【裁判全文】
臺灣士林地方法院交通事件裁定        99年度交聲字第1016號
原處分機關  交通部公路總局臺北區監理所
異  議  人
即受處分人  李華偉
上列異議人即受處分人因違反道路交通管理處罰條例案件，不服
原處分機關交通部公路總局臺北區監理所中華民國99年8 月18日
北監自裁字第40-G9H213892號、99年8 月20日北監自裁字第40-1
G0000000號、北監自裁字第40-1G0000000號、北監自裁字第40-G
9H217560號、北監自裁字第40-1G0000000號、北監自裁字第40-1
G0000000號、北監自裁字第40-1G0000000號、北監自裁字第40-1
G0000000號、北監自裁字第40-1G0000000號、北監自裁字第40-G
9H229265號、北監自裁字第40-1G0000000號、北監自裁字第40-1
G0000000號、北監自裁字第40-1G0000000號、99年8 月23日北監
自裁字第40-1G0000000號裁決，向本院聲明異議，本院裁定如下
：
    主  文
如附表所示之交通部公路總局臺北區監理所處分均撤銷。
李華偉均不罰。
    理  由
一、原舉發及處分意旨略以：異議人即受處分人李華偉所有之二
    Ａ—八二六二號自用小客車，分別於附表所示之時間、地點
    ，有在道路收費停車處所停車，經催繳後不依規定繳費、在
    禁止臨時停車處所停車、未按規定車種停車、超速等違規行
    為，因依道路交通管理處罰條例第五十六條第二項、第一項
    第一款、第九款、第四十條、第六十三條第一項等規定，就
    上開未繳停車費之違規行為部分，各裁處異議人罰鍰新臺幣
    （下同）三百元；就在禁止臨時停車處所停車之違規行為部
    分，裁處異議人罰鍰一千二百元；就未按規定車種停車部分
    ，裁處異議人罰鍰九百元；就超速部分，裁處異議人罰鍰二
    千元，並記違規點數一點。
二、異議意旨略以：該二Ａ—八二六二號自用小客車於九十八年
    八月十一日，即已被異議人之友蔡晉承（原名為蔡宗倫）詐
    走使用，拒不歸還，異議人從未曾駕駛過該車，是故，上開
    車輛之違規行為均與異議人無關，為此聲明異議等語。
三、經查，異議人名下之二Ａ—八二六二號自用小客車，分別於
    附表所示之時間、地點，有附表各項所示之違規行為，有臺
    中市政府九十九年十月十五日府交停字第０九九０二九七八
    一四號函暨所附該小客車之停車資料、臺中市警察局第一分
    局九十九年十月十三日中分一交字第０九九００三０一三八
    號函暨所附採證照片、臺中市警察局第六分局九十九年十月
    十八日中分六警交字第０九九００三四七八六號函暨所附採
    證照片、臺中市警察局九十九年十月十三日中市警交字第０
    九九００七九０二三號函暨所附採證照片各一份附卷可稽，
    足堪信實。又該車係以異議人名義向日元車行所購得，亦有
    汽車委賣合約書一份在卷可憑。
四、異議人在本院審理時陳稱：「蔡晉承於九十八年八月時用我
    的名義去買車，買了之後他就開走了，我沒有開過這輛車」
    等語，而證人蔡晉承雖經合法傳喚未到，且因另涉詐欺案件
    ，現由臺灣臺中地方法院檢察署通緝中，有其臺灣高等法院
    被告前案紀錄表、本院傳票之送達證書各一份在卷可稽，惟
    查，聲請人因本件借名購車糾紛，認蔡晉承有詐欺之嫌，遂
    具狀向臺灣士林地方法院檢察署檢察官提出告訴，經該署檢
    察事務官通知聲請人與蔡晉承到庭後，聲請人指稱：「九十
    八年八月我在淡水漁人碼頭交付身分證、健保卡給蔡晉承，
    先購買二Ａ—八二八二號自小客車，當初約定由蔡晉承使用
    」等語，嗣經檢察事務官詢問蔡晉承：「對告訴人（即異議
    人）指訴用你名義購車，有何意見」，蔡晉承除答稱：「沒
    有」等語外，並陳稱：「告訴人說的是事實，那時我經濟不
    好，告訴人幫我繳了兩期，希望我將車交給他，他說放在那
    裡不會開，但我怕交給告訴人後，車子要不回來」等語，嗣
    該案經檢察官為不起訴處分，由臺灣高等法院檢察署檢察長
    發回續行偵查結果，蔡晉承仍自承：「我在九十八年七月份
    有用李華偉名字，向日元車行購車。‧‧‧該車目前在臺中
    的一家車行，我在九十九年三月份用該車子向車行借了十五
    萬元」等語，有上開兩次偵訊筆錄在卷可憑（臺灣士林地方
    法院檢察署九十九年度他字第三五五號卷附九十九年二月二
    十六日訊問筆錄、九十九年度偵續一字第七八號卷附九十九
    年九月十六日訊問筆錄），據此，應足認聲請人所辯：伊並
    未使用該車等語屬實，可以採信。
五、按交通法庭認為聲明異議有理由時，應以裁定將原處分經聲
    明異議之部分撤銷，道路交通案件處理辦法第二十條定有明
    文。經查，異議人並非本案違規車輛之駕駛人，已見前述，
    原處分機關不查，逕行就本案之十四件違規，分別裁處異議
    人罰鍰或記點，依上說明，自有違誤，本件異議為有理由，
    爰裁定如主文。
據上論斷，應依道路交通案件處理辦法第二十條前段，裁定如主
文。
中    華    民    國    99    年    11    月    17    日
                    交通法庭  法   官  陳彥宏
以上正本證明與原本無異。
如不服本裁定，應於裁定送達後5 日內向本院提出抗告狀。
                               書記官  范煥堂
中    華    民    國    99    年    11    月    17    日
      附表：
┌─┬──────┬────┬────┬────────┐
│編│裁決書（原舉│違規時間│違規地點│舉發違規事實    │
│號│發通知單號）│        │        │                │
├─┼──────┼────┼────┼────────┤
│1 │99年8月18日 │98年11月│臺中市文│汽車駕駛人行車速│
│  │北監自裁字第│24日23時│心路    │度，超過規定之最│
│  │裁40-G9H2138│15分    │        │高時速未滿20公里│
│  │92號（第G9H2│        │        │                │
│  │13892號）   │        │        │                │
├─┼──────┼────┼────┼────────┤
│2 │99年8月20日 │98年11月│臺中市○○○道路收費停車處│
│  │北監自裁字第│30日08時│港路    │所停車經催繳不依│
│  │裁40-1G05860│28分    │        │規定繳費        │
│  │31號（第1G05│        │        │                │
│  │86031號）   │        │        │                │
├─┼──────┼────┼────┼────────┤
│3 │99年8月20日 │98年12月│臺中市○○○道路收費停車處│
│  │北監自裁字第│1日08時 │港路    │所停車經催繳不依│
│  │裁40-1G05865│23分    │        │規定繳費        │
│  │43號（第1G05│        │        │                │
│  │86543號）   │        │        │                │
├─┼──────┼────┼────┼────────┤
│4 │99年8月20日 │98年12月│臺中市臺│停車車種不依規定│
│  │北監自裁字第│2日09時 │中港路二│                │
│  │裁40-G9H2175│09分    │        │                │
│  │60號（第G9H2│        │        │                │
│  │17560號）   │        │        │                │
├─┼──────┼────┼────┼────────┤
│5 │99年8月20日 │98年12月│臺中市○○○道路收費停車處│
│  │北監自裁字第│2日08時 │港路    │所停車經催繳不依│
│  │裁40-1G05870│20分    │        │規定繳費        │
│  │93號（第1G05│        │        │                │
│  │87093號）   │        │        │                │
├─┼──────┼────┼────┼────────┤
│6 │99年8月20日 │98年12月│臺中市○○○道路收費停車處│
│  │北監自裁字第│4日21時 │港路    │所停車經催繳不依│
│  │裁40-1G05881│08分    │        │規定繳費        │
│  │57號（第1G05│        │        │                │
│  │88157號）   │        │        │                │
├─┼──────┼────┼────┼────────┤
│7 │99年8月20日 │98年12月│臺中市○○○道路收費停車處│
│  │北監自裁字第│5日13時 │港路    │所停車經催繳不依│
│  │裁40-1G05886│14分    │        │規定繳費        │
│  │80號（第1G05│        │        │                │
│  │88680號）   │        │        │                │
├─┼──────┼────┼────┼────────┤
│8 │99年8月20日 │98年12月│臺中市○○○道路收費停車處│
│  │北監自裁字第│6日13時 │港路    │所停車經催繳不依│
│  │裁40-1G05892│23分    │        │規定繳費        │
│  │27號（第1G05│        │        │                │
│  │89227號）   │        │        │                │
├─┼──────┼────┼────┼────────┤
│9 │99年8月20日 │98年12月│臺中市○○○道路收費停車處│
│  │北監自裁字第│7日08時 │港路    │所停車經催繳不依│
│  │裁40-1G05897│24分    │        │規定繳費        │
│  │55號（第1G05│        │        │                │
│  │89755號）   │        │        │                │
├─┼──────┼────┼────┼────────┤
│10│99年8月20日 │98年12月│臺中市華│在禁止臨時停車處│
│  │北監自裁字第│12日01時│美西街  │所停車          │
│  │裁40-G9H2292│06分    │        │                │
│  │65號（第G9H2│        │        │                │
│  │29265號）   │        │        │                │
├─┼──────┼────┼────┼────────┤
│11│99年8月20日 │98年12月│臺中市○○○道路收費停車處│
│  │北監自裁字第│15日21時│隆路    │所停車經催繳不依│
│  │裁40-1G05939│03分    │        │規定繳費        │
│  │08號（第1G05│        │        │                │
│  │93908號）   │        │        │                │
├─┼──────┼────┼────┼────────┤
│12│99年8月20 日│98年12月│臺中市○○○道路收費停車處│
│  │北監自裁字第│18日17時│墩路    │所停車經催繳不依│
│  │裁40-1G05955│30分    │        │規定繳費        │
│  │31號（第1G05│        │        │                │
│  │95531號）   │        │        │                │
├─┼──────┼────┼────┼────────┤
│13│99年8月20 日│98年12月│臺中市市○○道路收費停車處│
│  │北監自裁字第│23日15時│府路    │所停車經催繳不依│
│  │裁40-1G05981│30分    │        │規定繳費        │
│  │35號（第1G05│        │        │                │
│  │98135號）   │        │        │                │
├─┼──────┼────┼────┼────────┤
│14│99年8月23 日│99年1月7│臺中市○○○道路收費停車處│
│  │北監自裁字第│日11時57│由路    │所停車經催繳不依│
│  │裁40-1G06046│分      │        │規定繳費        │
│  │03號（第1G06│        │        │                │
│  │04603號）   │        │        │                │
└─┴──────┴────┴────┴────────┘

司法院資訊處製作；財團法人民間司法改革基金會備份。
